臺灣高等法院刑事裁定
109年度抗字第558號
抗  告  人  
即  受刑人  楊鴻森



上列抗告人即受刑人因聲明異議案件，不服臺灣新北地方法院中
華民國109年2月27日裁定（108年度聲字第3756號），提起抗告
，本院裁定如下：
    主  文
抗告駁回。                                                  理  由
一、原裁定意旨略以：
  ㈠抗告人即受刑人楊鴻森（下稱受刑人）所犯如附表1、2所示
    各罪，各經法院判處如附表1、2所示之刑；其中附表1編號1
    至8、10至14所示之罪所處之刑雖得易科罰金，然附表1編號
    9所示之罪所處之刑則不得易科罰金，惟經受刑人請求檢察
    官聲請合併定其應執行之刑後，業經原審法院以107年度聲
    字第3172號裁定應執行有期徒刑4年8月確定；而附表2編號1
    至18所示各罪，先經原審法院以107年聲字第2543號裁定應
    執行刑為5年7月確定，而附表2編號1至2、7至10、13至19所
    示13罪與附表2編號3至6、11、12所示6罪雖分屬得易科罰金
    及不得易科罰金之刑，然經受刑人請求檢察官聲請合併定其
    應執行之刑後，亦經原審法院以107年度聲字第5033號裁定
    應執行有期徒刑5年8月確定等節，有上開各該裁定書及本院
    被告前案紀錄表附卷可憑，是檢察官依原審法院上開定應執
    行刑之確定裁定依法指揮執行，實無任何違法或不當之處。
  ㈡觀諸附表1（即原審法院107年度聲字第3172號裁定應執行刑
    之罪）、附表2（即原審法院107年度聲字第5033號裁定應執
    行刑之罪）所示各罪中，以附表2編號1所示之原審法院106
    年度簡字第1276號判決為最先確定者，其判決確定日期為民
    國106年5月4日，此有本院被告前案紀錄表及該等判決書在
    卷可稽，參以被告於附表1所示各罪之犯罪時間，均於上開
    最先判決確定日期即106年5月4日之後，自與刑法第50條第1
    項前段：「裁判確定前犯數罪者，併合處罰之」之規定不符
    ，是聲明異議意旨認附表1、2所示各罪符合刑法第50條第1
    項、第51條第5款之規定，而得合併定應執行刑，容有誤會
    ，尚非可採。
  ㈢至聲明異議意旨另指稱原審法院107年度聲字第5033號及107
    年度聲字第2543號裁定之主文更正誤載後，檢察官未據以換
    發執行指揮書云云，惟上開裁定均未有何更正主文之情，僅
    107年度聲字第2543號裁定更正理由欄二之文字，此有原審
    法院107年度聲字第5033號裁定書1份、107年度聲字第2543
    號裁定書2份存卷可查，是聲明異議意旨就此部分顯有所誤
    ，是其指稱檢察官於上開裁定之主文更正後，未換發指揮書
    ，而認檢察官之執行指揮不當，亦非可採。
　　是原審以受刑人上述聲明異議事由，實無所據，檢察官之執
    行指揮，經核並無違法或不當，本件聲明異議並無理由，而
    予駁回等語。
二、抗告意旨略以：原裁定附表1編號2、3、5、10等4罪，犯罪
    時間均在附表2編號1之確定判決日期（即106年5月4日）之
    前，符合刑法第50條第1項前段規定，上開4罪應與附表2所
    示之19罪一併定應執行刑云云。
三、按受刑人或其法定代理人或配偶以檢察官執行之指揮為不當
    者，得向諭知該裁判之法院聲明異議，為刑事訴訟法第484
    條所明定。所謂「檢察官執行之指揮不當」，應指檢察官有
    積極執行指揮之違法及其執行方法有不當等情形而言。故聲
    明異議之對象，應係指檢察官有積極執行指揮之違法及其執
    行方法有不當等情形。而刑罰之執行，除法院之確定判決或
    定執行刑之確定裁定有違法情事，經非常上訴或再審程序，
    加以撤銷或變更者外，檢察官應依指揮書附具之確定裁判書
    指揮刑罰之執行，於法院之確定裁判變更前，檢察官據以執
    行，其執行之指揮即難認有違法或不當（最高法院107年度
    台抗字第1230號裁定意旨參照）。另按裁判確定前犯數罪者
    ，併合處罰之；數罪併罰，有二裁判以上者，依第51條之規
    定，定其應執行之刑，刑法第50條、第53條分別定有明文。
    又刑事訴訟法第477條第1項規定，應依刑法第50條、第53條
    規定定其應執行之刑者，由該案犯罪事實最後判決之法院之
    檢察官，聲請該法院裁定之。而不告不理為訴訟上之原則，
    定應執行刑之裁定亦同，法院於受理定應執行刑之案件時，
    應受聲請人聲請範圍之限制，不得就未受請求之事項予以審
    酌。是檢察官聲請定應執行刑之案件，法院應僅就檢察官所
    聲請定應執行刑之各罪予以審核，縱被告另犯未經檢察官聲
    請定刑之他罪，而原聲請定應執行刑之各罪，其犯罪日期部
    分在被告另犯之他罪判決確定後，亦僅屬檢察官是否得再就
    該他罪聲請原法院裁定更定應執行刑之問題，與判斷檢察官
    原聲請定應執行刑之案件是否合法無關（最高法院98年度台
    抗字第751號、98年度台抗字第623號、98年度台非字第6號
    、106年度台抗字第865號裁定意旨參照）。
四、經查：
  ㈠本件受刑人所犯如原裁定附表1、2所示各罪，各經法院判處
    如附表1、2所示之刑；其中附表1編號1至8、10至14所示之
    罪所處之刑雖得易科罰金，附表1編號9所示之罪所處之刑則
    不得易科罰金，經受刑人請求檢察官聲請合併定其應執行之
    刑後，業經原審法院以107年度聲字第3172號裁定應執行有
    期徒刑4年8月確定；附表2編號1至18所示各罪，先經原審法
    院以107年聲字第2543號裁定應執行刑為5年7月確定，而附
    表2編號1至2、7至10、13至19所示13罪與附表2編號3至6、1
    1、12所示6罪分屬得易科罰金及不得易科罰金之刑，經受刑
    人請求檢察官聲請合併定其應執行之刑後，亦經原審法院以
    107年度聲字第5033號裁定應執行有期徒刑5年8月確定等節
    ，有上開各該原審法院裁定書及本院被告前案紀錄表附卷可
    憑，檢察官依上開確定裁定依法指揮執行，實無任何違法或
    不當之處。是原審因而認受刑人聲明異議並無理由，而予駁
    回，並無不當。
  ㈡又抗告意旨所指原裁定附表1編號2、3、5、10等4罪，犯罪時
    間均在附表2編號1之確定判決日期（即106年5月4日）之前
    ，符合刑法第50條第1項前段規定乙節，雖非全然無據，然
    依前揭說明，法院基於不告不理原則，僅能在檢察官之聲請
    範圍內，就檢察官所聲請之各罪予以定應執行刑，是受刑人
    所指上開4罪，倘與附表2所示之罪亦合於定刑要件，自仍得
    依刑法第50條、第53條等規定，另由檢察官依職權或由受刑
    人請求檢察官聲請定其應執行刑。至原裁定理由欄三、㈡中
    關於抗告意旨所指上開4罪犯罪時間均「在附表2編號1之確
    定判決日期（即106年5月4日）之後」乙節，固有誤認，然
    此部分與本件聲明異議之對象即檢察官有積極執行指揮之違
    法及其執行方法有不當等情形無涉，就原裁定所為聲明異議
    駁回之本旨不生影響。從而，抗告人以上開詞情提起抗告，
    並無理由，應予駁回。
據上論斷，應依刑事訴訟法第412條，裁定如主文。
中　　華　　民　　國　　109 　年　　4 　　月　　21　　日
                  刑事第二十三庭審判長法　官  李釱任
                                      法　官  連育群
                                      法　官  崔玲琦
以上正本證明與原本無異。
本裁定不得再抗告。
                                      書記官  李政庭
中　　華　　民　　國　　109 　年　　4 　　月　　21　　日